【裁判字號】    89,交易,839
【裁判日期】    900404
【裁判案由】    過失致死
【裁判全文】
臺灣高雄地方法院刑事判決                        八十九年度交易字第八三九號
    公  訴  人  臺灣高雄地方法院檢察署檢察官
    被      告  甲○○
右列被告因過失致死案件，經檢察官提起公訴（八十九年度偵字第一八一五三號、第
二０六四五號），本院判決如左：
    主  文
甲○○因過失致人於死，處有期徒刑肆月，如易科罰金，以參佰元折算壹日。
    事  實
一、甲○○考領有普通小型車駕駛執照，於民國八十九年八月十二日下午八時四十五
    許，駕駛車牌號碼Ｍ三－九四二五號自小客車，沿高雄縣梓官鄉○○路，由北往
    南方向行駛，途經該路信鴿協會前，本應注意車前狀況，並隨時採取必要之安全
    措施，而依當時情形，又無不能注意之情事，竟疏於注意，貿然前駛，適有張昆
    於酒後駕駛車牌號碼ＹＴ－六五五六號自小客車，沿同路之對向車道至該處道路
    分隔島缺口欲迴轉時，亦未注意行車先行，因而致兩車相撞，張昆因而受有頭部
    外傷、腦挫傷合併左側急性硬腦膜下出血等傷，經送醫後延至同月十三日凌晨一
    時三十六分許不治死亡。甲○○於肇事後，留在事故現場，對於未發覺之犯罪，
    主動向處理事故員警坦承其肇事，而接受裁判。
二、案經乙○○、張東夏、張東林訴請及高雄縣警察局岡山分局報請臺灣高雄地方法
    院檢察署檢察官偵查起訴。
    理  由
一、訊據被告甲○○對於在右揭時、地發生道路交通事故，並致使被害人張昆死亡之
    事實供承不諱，僅辯稱：係被害人酒後駕車來撞他云云。惟按汽車行駛時，駕駛
    人應注意車前狀況，並隨時採取必要之安全措施，道路交通安全規則第九十四條
    第三項定有明文。被告既考領有自小客車駕駛執照，對於前揭規定自無法諉為不
    知，且前揭規定亦為被告應注意之事項，況依當時天候晴朗，夜間有照明，柏油
    路面乾燥無缺陷，道路無障礙物，視距良好，此有上揭道路交通事故調查報告表
    及現場照片足資佐憑，又依被告之智識、能力亦無不能注意之情事，竟疏未注意
    車前狀況，並採取適當、必要及有效之閃避、煞車等安全措施，迨發現被害人欲
    迴轉時，以致煞車不及而撞及被害人張昆，致肇事使被害人受重創死亡，其有過
    失，已經明顯，而被害人張昆係因本件道路交通事故致頭部外傷死亡，業經臺灣
    高雄地方法院檢察署檢察官督同法醫師相驗明確，有相驗屍體證明書、驗斷書、
    及勘驗筆錄等資料存卷可參，是被告未盡其前開注意義務肇事致被害人死亡，兩
    者間顯有相當因果關係，另被害人張昆雖於事故發生後，經檢測其血液中酒精濃
    度達二０二ｍｇ／ｄｌ，此有邱綜合醫院八十九年八月十二日生化檢驗報告單在
    卷足證，而足認其係酒後駕車，且其迴車未依規定看清無來往車輛，即貿然迴車
    ，而就本件車禍之發生及結果與有過失，然被告之過失責任，既經本院認定如上
    ，是仍不能因此而解免其過失刑責，是本件罪證已甚明確，被告過失犯行應堪認
    定，應予依法論科。
二、核被告所為係犯刑法第二百七十六條第一項之普通過失致人於死罪。被告於肇事
    後，留在事故現場，對於未發覺之犯罪，主動向處理事故員警坦承其係肇事車輛
    之駕駛者，而接受裁判等情，業據證人即事故處理員警洪登財於本院審理中到庭
    證述屬實，為對未發覺之犯罪自首而接受裁判，應依刑法第六十二條前段之規定
    減輕其刑。爰審酌被告一時疏於注意而肇事，被告犯罪後坦承犯行，態度尚可，
    且未曾有刑事案件之前案紀錄，有臺灣高等法院被告全國前案紀錄表可按，素行
    尚非不佳，且被害人與有過失，惟因賠償金額問題，迄今未能與被害人家屬達成
    民事上和解等一切情狀，量處如主文所示之刑。又被告於犯罪後，刑法第四十一
    條於九十年一月四日修正，並於同月十日公布施行，有關易科罰金之部分，範圍
    擴大為最重本刑五年以下有期徒刑之罪，惟與被告所犯之罪比較後並未有影響，
    依刑法第二條第一項前段之規定，應適用裁判時之刑法第四十一條第一項規定，
    並諭知易科罰金之折算標準。
據上論斷，應依刑事訴訟法第二百九十九條第一項前段，刑法第二百七十六條第一項
、第六十二條前段、第二條第一項前段、第四十一條第一項，罰金罰鍰提高標準條例
第一條前段、第二條，判決如主文。
中      華      民      國      九十      年      四      月     四     日
                                      臺灣高雄地方法院交通法庭
                                          法  官  楊  國  祥
右為正本，係照原本作成，證明與原本無異。
如不服本判決，應於送達後十日內，向本院提出上訴狀。
                                          書記官  陳  怡  真
中      華      民      國      九十      年      四      月     四     日
附錄本判決論罪之法條：
刑法二百七十六條第一項
因過失致人於死者，處二年以下有期徒刑、拘役或二千元以下罰金。


司法院資訊處製作；財團法人民間司法改革基金會備份。
